nb: Mat, drikkevarer og tobakk > Matvarer > Ingredienser til matlagning og baking > Oljer til matlagning: Avokadoolje; Kokosolje; Maisolje; Olivenolje; Peanøttolje; Popcornolje; Rapsolje; Sesamolje; Soyaolje; Solsikkeolje; Vegetabilsk olje
sk-SK: Potraviny, nápoje a tabakové výrobky > Potraviny > Prísady na varenie a pečenie > Oleje na varenie: Avokádový olej; Kokosový olej; Kukuričný olej; Olivový olej; Arašidový olej; Olej na pukance; Repkový olej; Sezamový olej; Sójový olej; Slnečnicový olej; Rastlinný olej
el: Τρόφιμα, ποτά & προϊόντα καπνού > Είδη διατροφής > Υλικά μαγειρικής & ζαχαροπλαστικής > Μαγειρικά έλαια: Έλαιο αβοκάντο; Έλαιο καρύδας; Καλαμποκέλαιο; Ελαιόλαδο; Φυστικέλαιο; Λάδι για ποπ κορν; Κραμβέλαιο; Σησαμέλαιο; Σογιέλαιο; Ηλιέλαιο; Φυτικό έλαιο
ru: Продукты, напитки и табачные изделия > Пищевые продукты > Кулинарные и кондитерские ингредиенты > Пищевое масло: Масло авокадо; Кокосовое масло; Кукурузное масло; Оливковое масло; Арахисовое масло; Масло для попкорна; Рапсовое масло; Кунжутное масло; Соевое масло; Подсолнечное масло; Растительное масло
nl: Eten, drinken en tabak > Voedselitems > Ingrediënten voor koken en bakken > Olie voor kookdoeleinden: Avocado-olie; Kokosnootolie; Maïsolie; Olijfolie; Pindaolie; Popcornolie; Koolzaadolie; Sesamolie; Sojaolie; Zonnebloemolie; Plantaardige olie
ro-RO: Alimente, băuturi și tutun > Produse alimentare > Ingrediente pentru gătit și copt > Uleiuri pentru gătit: Ulei de avocado; Ulei de cocos; Ulei de porumb; Ulei de măsline; Ulei de arahide; Ulei pentru popcorn; Ulei din rapiță; Ulei de susan; Ulei de soia; Ulei de floarea-soarelui; Ulei vegetal
da: Fødevarer, drikkevarer og tobak > Fødevarer > Ingredienser til madlavning og bagning > Madlavningsolie: Avocadoolie; Kokosolie; Majsolie; Olivenolie; Jordnøddeolie; Popcornolie; Rapsolie; Sesamolie; Sojabønneolie; Solsikkeolie; Vegetabilsk olie
fr: Alimentation, boissons et tabac > Aliments > Ingrédients pour la cuisine et la pâtisserie > Huiles de cuisson: Huile d’avocat; Huile de noix de coco; Huile de maïs; Huile d’olive; Huile d’arachide; Huile spéciale pop-corn; Huile de colza; Huile de sésame; Huile de soja; Huile de tournesol; Huile végétale
zh-CN: 饮食/烟酒 > 食品 > 烹饪与烘焙原料/作料 > 食用油: 鳄梨油; 椰子油; 玉米油; 橄榄油; 花生油; 爆米花用油; 菜籽油; 芝麻油; 大豆油; 葵花籽油; 植物油
lt-LT: Maistas, gėrimai ir tabakas > Maisto prekės > Maisto gaminimo ir kepimo ingredientai > Kepimo aliejai: Avokadų aliejus; Kokosų aliejus; Kukurūzų aliejus; Alyvuogių aliejus; Žemės riešutų aliejus; Kukurūzų spragėsių aliejus; Rapsų aliejus; Sezamų aliejus; Sojų aliejus; Saulėgrąžų aliejus; Augalinis aliejus
pt-PT: Comida, bebidas e tabaco > Artigos alimentares > Ingredientes para cozinhar e assar > Óleos de cozinha: Óleo de abacate; Óleo de coco; Óleo de milho; Azeite; Óleo de amendoim; Óleo para pipocas; Óleo de colza; Óleo de sésamo; Óleo de soja; Óleo de girassol; Óleo vegetal
ko: 식품/음료/담배 > 식품 > 요리 및 제과/제빵 재료 > 식용유: 아보카도 오일; 코코넛 오일; 옥수수 기름; 올리브유; 땅콩 기름; 팝콘 오일; 유채 기름; 참기름; 콩기름; 해바라기 유; 식물유
pl: Żywność, napoje i tytoń > Żywność > Składniki do gotowania i pieczenia > Oleje spożywcze: Olej z awokado; Olej kokosowy; Olej kukurydziany; Oliwa z oliwek; Olej z orzechów; Oleje do popcornu; Olej rzepakowy; Olej sezamowy; Olej sojowy; Olej słonecznikowy; Olej roślinny
fi: Ruoka, juoma ja tupakkatuotteet > Ruokatuotteet > Ruuanlaitto- ja leivonta-aineet > Ruokaöljyt: Avokadoöljy; Kookosöljy; Maissiöljy; Oliiviöljy; Maapähkinäöljy; Popcornöljy; Rapsiöljy; Seesamiöljy; Soijaöljy; Auringonkukkaöljy; Kasviöljy
ja: 食品・飲料 > 食品 > 調理材料・製菓材料 > 調理油: アボカドオイル; ココナッツオイル; コーンオイル; オリーブオイル; ピーナッツオイル; ポップコーンオイル; 菜種油; 胡麻油; 大豆油; ひまわり油; 植物油
hu: Élelmiszerek, italok és dohányáru > Élelmiszertételek > Főzési és sütési összetevők > Főzőolajok: Avokádóolaj; Kókuszolaj; Kukoricaolaj; Olívaolaj; Dióolaj; Pattogatottkukorica-olaj; Repceolaj; Szezámolaj; Szójababolaj; Napraforgóolaj; Növényi olaj
en: Food, Beverages & Tobacco > Food Items > Cooking & Baking Ingredients > Cooking Oils: Avocado Oil; Coconut Oil; Corn Oil; Olive Oil; Peanut Oil; Popcorn Oil; Rapeseed Oil; Sesame Oil; Soybean Oil; Sunflower Oil; Vegetable Oil
pt-BR: Alimentos, bebidas e tabaco > Alimentos > Ingredientes para cozidos e assados > Óleos de cozinha: Óleo de abacate; Óleo de côco; Óleo de milho; Azeite; Óleo de amendoim; Óleo para pipoca; Óleo de colza; Óleo de gergelim; Óleo de soja; Óleo de girassol; Óleo vegetal
tr: Yiyecek, İçecekler ve Tütün Mamülleri > Yiyecek Çeşitleri > Pişirme Malzemeleri > Yemeklik Yağ: Avokado Yağı; Hindistancevizi Yağı; Mısır Yağı; Zeytinyağı; Fıstık Yağı; Patlamış Mısır Yağı; Kolza Yağı; Susam Yağı; Soya Yağı; Ayçiçek Yağı; Sebze Yağı
sl-SI: Hrana, pijača in tobak > Prehrambeni izdelki > Sestavine za kuhanje in peko > Jedilna olja: Avokadovo olje; Kokosovo olje; Koruzno olje; Olivno olje; Arašidovo olje; Olje za pokovko; Repično olje; Sezamovo olje; Sojino olje; Sončnično olje; Rastlinsko olje
hr-HR: Hrana, piće i duhan > Prehrambeni artikli > Sastojci za kuhanje i pečenje kolača > Ulja za kuhanje: Ulje avokada; Kokosovo ulje; Kukuruzno ulje; Maslinovo ulje; Ulje od kikirikija; Ulje za kokice; Ulje uljane repice; Sezamovo ulje; Sojino ulje; Suncokretovo ulje; Biljno ulje
sv: Mat, dryck och tobak > Livsmedel > Ingredienser för matlagning och bakning > Matolja: Avokadoolja; Kokosolja; Majsolja; Olivolja; Jordnötsolja; Popcornolja; Rapsolja; Sesamolja; Sojabönsolja; Solrosolja; Vegetabilisk olja
th: อาหาร เครื่องดื่ม และยาสูบ > รายการอาหาร > ส่วนผสมในการทำอาหารและการอบ > น้ำมันทำอาหาร: น้ำมันอะโวคาโด; น้ำมันมะพร้าว; น้ำมันข้าวโพด; น้ำมันมะกอก; น้ำมันถั่วลิสง; น้ำมันป๊อปคอร์น; น้ำมันเรปซีด; น้ำมันงา; น้ำมันถั่วเหลือง; น้ำมันดอกทานตะวัน; น้ำมันพืช
vi: Thực phẩm, đồ uống và thuốc lá > Hàng thực phẩm > Nguyên liệu nấu ăn và nướng bánh > Dầu nấu ăn: Dầu bơ; Dầu dừa; Dầu ngô; Dầu ô liu; Dầu đậu phộng; Dầu làm bắp rang bơ; Dầu hạt cải; Dầu mè; Dầu đậu nành; Dầu hướng dương; Dầu thực vật
zh-TW: 食物、飲料和菸草 > 食品 > 烹飪和烘焙食材 > 食用油: 酪梨油; 椰子油; 玉米油; 橄欖油; 花生油; 爆米花油; 菜籽油; 芝麻油; 大豆油; 葵花籽油; 植物油
bg-BG: Храна, напитки и тютюневи изделия > Хранителни продукти > Съставки за готвене и печене > Масла за готвене: Олио от авокадо; Кокосово масло; Царевично олио; Зехтин; Фъстъчено олио; Масло за пуканки; Рапично олио; Сусамово олио; Соево олио; Слънчогледово олио; Растително олио
cs: Jídlo, pití a tabák > Potraviny > Ingredience na vaření a pečení > Kuchyňské oleje: Avokádový olej; Kokosový olej; Kukuřičný olej; Olivový olej; Arašídový olej; Oleje na popcorn; Řepkový olej; Sezamový olej; Sójový olej; Slunečnicový olej; Rostlinný olej
de: Nahrungsmittel, Getränke & Tabak > Lebensmittel > Koch- & Backzutaten > Speiseöle: Avocadoöl; Kokosnussöl; Maisöl; Olivenöl; Erdnussöl; Popcornöl; Rapsöl; Sesamöl; Sojaöl; Sonnenblumenöl; Pflanzenöl
es: Alimentación, bebida y tabaco > Alimentos > Ingredientes de cocina y repostería > Aceites para cocinar: Aceite de aguacate; Aceite de coco; Aceite de maíz; Aceite de oliva; Aceite de cacahuete; Aceite para palomitas de maíz; Aceite de colza; Aceite de sésamo; Aceite de soja; Aceite de girasol; Aceite vegetal
it: Cibo, bevande e tabacco > Alimenti > Ingredienti per cucinare e da forno > Oli da cucina: Olio di avocado; Olio di cocco; Olio di mais; Olio d'oliva; Olio di arachidi; Olio per popcorn; Olio di colza; Olio di sesamo; Olio di semi di soia; Olio di semi di girasole; Olio vegetale